臺灣板橋地方法院交通事件裁定　　 100年度交聲字第2622號
原處分機關　交通部公路總局臺北區監理所蘆洲監理站
異　議　人
即受處分人　藍少宏
上列受處分人因違反道路交通管理處罰條例案件，不服交通部公
路總局臺北區監理所蘆洲監理站中華民國100 年8 月1 日北監蘆
字第裁46-C00000000號裁決書所為處分，聲明異議，本院裁定如
下：
    主  文
異議駁回。
    理  由
一、原處分意旨略以：異議人即受處分人藍少宏於民國100 年4
    月15日21時許，駕駛車牌號碼BFZ-890 號重型機車，行經新
    北市三重區○○○路與信義街口時，因「駕車行經有燈光號
    誌管制之交岔路口闖紅燈」之違規事實，經新北市政府警察
    局三重分局三重派出所警員當場攔停製單舉發，爰依道路交
    通管理處罰條例第53條第1 項規定，處罰鍰新臺幣（下同）
    2 千7 百元整，並依同條例第63條第1 項第3 款（裁決書漏
    載第3 款）規定記違規點數3 點等語。
二、異議意旨略以：伊並無違規，警察看錯，硬說違規，態度蠻
    橫無理，因無違故拒簽，為此聲明異議，請求撤銷原處分云
    云。
三、按汽車駕駛人，行經有燈光號誌管制之交岔路口闖紅燈者，
    處新臺幣1 千8 百元以上5 千4 百元以下罰鍰，道路交通管
    理處罰條例第53條第1 項定有明文。又汽車駕駛人有同條例
    第53條之情形者，記違規點數3 點，同條例第63條第1 項第
    3 款亦有明文。
四、經查：本件異議人駕駛車牌號碼為BFZ-890 號重型機車，於
    100 年4 月15日21時許，行經新北市三重區○○○路與信義
    街口時，因「駕車行經有燈光號誌管制之交岔路口闖紅燈」
    之違規行為，而經新北市政府警察局三重分局三重派出所員
    警當場攔停舉發之事實，有新北市政府警察局北警交字第
    C00000000 號舉發違反道路交通管理事件通知單1 紙、交通
    部公路總局臺北區監理所蘆洲監理站北監蘆字第裁46-C0000
    0000號違反道路交通管理事件裁決書1 紙在卷可稽。再者，
    異議人雖以前詞置辯，惟據當時舉發之警員黃宋柏彥於100
    年10月5 日到庭具結證稱：「（問：本件違規罰單是否你舉
    發的？『提示舉發單』）是的。（問：請陳述當天的經過情
    形？）那天我剛好在福德北路及信義街口，我是在信義街口
    往福德北路的方向，我是騎車巡邏行經該處，信義街的號誌
    是綠燈，我經過時駕駛人正好由福德北路南往北的方向穿越
    通過，當時福德北路的號誌是紅燈，他從我面前通過，我就
    左轉去攔他並舉發，我可以確定異議人的號誌是紅燈，後來
    我就攔下他，告訴他闖紅燈的違規事實，然後開單告發，他
    堅持沒有闖紅燈拒絕簽名。」等語（見本院100 年10月5 日
    訊問筆錄）。復按交通警員掣單舉發違反道路交通處罰條例
    所列之違規事實，本質上為行政處分，係公務員基於職務上
    權力，依法就特定之具體事件所為具有公法上效果之單方行
    政行為，基於公務員為公法上行為具有公信力之原則，該行
    政處分當可被推定為真正；反之，若公務員一切行政行為均
    需預留證據以證其實，則國家行政勢必窒礙難行，效率不彰
    ，至公務員如有枉法構陷之行為，則需負擔刑事責任，國家
    即以此擔保公務員能忠實執行職務。衡諸證人黃宋柏彥與異
    議人素不相識，並無宿怨，亦無仇隙，且為依法執行職務之
    公務員，當無設詞誣攀之理，故其證言應堪採信。異議人前
    揭辯稱係屬空言卸責之詞，不足採信。
五、綜上所述，本件違規事證明確，原處分機關以異議人有「行
    經有燈光號誌管制之交岔路口闖紅燈」之違規事實，據以援
    引上開道路交通管理處罰條例之規定，分別裁處異議人罰鍰
    2 千7 百元，並記違規點數3 點，尚無不當。本件異議為無
    理由，應予駁回。
據上論斷，應依道路交通管理處罰條例第87條第2 項，道路交通
事件處理辦法第18條，裁定如主文。
中    華    民    國  100     年    10    月    17    日
                  刑事第四庭    法  官  連育群
以上正本證明與原本無異
如不服本裁定應於送達後5日內向本院提出抗告狀
                                書記官  阮旭家
中    華    民    國  100     年    10    月    17    日